【裁判字號】    97,上訴,1952
【裁判日期】    970910
【裁判案由】    違反槍砲彈藥刀械管制條例
【裁判全文】
臺灣高等法院臺中分院刑事判決        97年度上訴字第1952號
上  訴  人
即  被  告  乙○○
                    （
指定辯護人  本院公設辯護人  丙○○
上列上訴人因違反槍砲彈藥刀械管制條例案件，不服臺灣臺中地
方法院97年度訴字第1631號中華民國97年7月11日第一審判決（
起訴案號：臺灣臺中地方法院檢察署96年度偵字第29734），提
起上訴，本院判決如下：
    主  文
上訴駁回。
    事  實
一、乙○○明知真實姓名年籍不詳、綽號「剖邊仔」之成年人於
    九十六年四月間某日某時，在臺中市南屯區詳細地址不明之
    地點，所交付用以擔保債務之可發射子彈具有殺傷力之仿Ｂ
    ＥＲＥＴＴＡ廠八四型改造手槍一把（槍枝管制編號000
    0000000號）、具有殺傷力之土造子彈（直徑七‧九
    ±○‧五釐米之金屬彈頭）十顆（其中三顆經鑑驗試射擊發
    後已不具殺傷力），屬法律明文列管之槍砲、彈藥，未經中
    央主管機關許可，不得持有，竟基於持有上開槍、彈之犯意
    ，同意收受以作為該名「剖邊仔」之成年男子擔保債務用，
    而未經許可，持有前開槍、彈。嗣經警於九十六年十二月二
    十五日二十三時，在臺中市○區○村路○段與忠誠街口因另
    案緝獲，並在乙○○所使用之車牌號碼ＨＳ－六二三一號自
    用小客車上扣得前開可發射子彈具有殺傷力之仿ＢＥＲＥＴ
    ＴＡ廠八四型改造手槍一把（槍枝管制編號0000000
    000號）、具有殺傷力之土造子彈（具直徑七‧九±○‧
    五釐米之金屬彈頭）十顆（其中三顆業經鑑驗試射，已不具
    殺傷力）。
二、案經內政部警政署臺中港務警察局報請臺灣臺中地方法院檢
    察署檢察官偵查起訴。
    理  由
一、按被告以外之人於審判外之陳述，雖不符刑事訴訟法第159
    條之1、159條之2、159條之3、159條之4等規定，而經當事
    人於審判程序同意作為證據，法院審酌該言詞陳述或書面陳
    述作成時之情況，認為適當者，亦得為證據。當事人、代理
    人或辯護人於法院調查證據時，知有第159條第1項不得為證
    據之情形，而未於言詞辯論終結前聲明異議者，視為有前項
    之同意，刑事訴訟法第159條之5定有明文。本件被告及指定
    辯護人於本院審理時，就下列證人古慰萱於審判外之陳述部
    分，未就其證據能力聲明異議，本院審酌該言詞陳述作成時
    之情況，並查無其他不法之情狀，足認為得為本案之證據，
    依刑事訴訟法第159條之5之規定，有證據能力，合先說明。
二、訊據被告乙○○對於前揭犯罪事實均坦承不諱，核與證人古
    慰萱於警詢時證述情節相符，並有查獲照片七張及扣押物品
    清單二份在卷可稽，復有扣案可發射子彈具殺傷力之仿ＢＥ
    ＲＥＴＴＡ廠八四型改造手槍一把（槍枝管制編號：000
    0000000號）、具殺傷力之土造子彈（具直徑七‧九
    ±○‧五釐米之金屬彈頭）十顆（業經鑑驗試射三顆，已不
    具有殺傷力）可資佐證。前開槍、彈經送內政部警政署刑事
    警察局鑑定結果，認：「一送鑑手槍壹支（槍枝管制編號0
    000000000號），認係由仿ＢＥＲＥＴＴＡ廠８４
    型半自動手槍製造之槍枝，換裝土造金屬槍管及土造金屬槍
    機而成之，擊發功能正常，可供擊發適用子彈，認具殺傷力
    。二送鑑子彈壹拾顆，認均係非制式子彈，均具直徑７‧９
    ±０‧５ｍｍ金屬彈頭而成，採樣顆試射，均可擊發，認
    具殺傷力」等情，有該局九十七年一月十八日刑鑑字第○九
    七○○○○八八三號函附槍彈鑑定書一份附卷可稽。綜上所
    述，足認被告自白確與事實相符，本案事證明確，被告犯行
    洵堪認定。
三、核被告所為，係違反槍砲彈藥刀械管制條例第八條第四項之
    未經許可持有可發射子彈具有殺傷力之改造手槍罪、第十二
    條第四項之未經許可持有子彈罪。被告一持有行為，同時觸
    犯槍砲彈藥刀械管制條例第八條第四項、第十二條第四項等
    罪名，為想像競合犯，應依刑法第五十五條之規定從一重之
    未經許可持有可發射子彈具有殺傷力之改造手槍罪。
四、原審因而適用刑事訴訟法第二百九十九條第一項前段，槍砲
    彈藥刀械管制條例第八條第四項、第十二條第四項，刑法第
    十一條前段、第五十五條、第四十二條第三項、第三十八條
    第一項第一款等規定，並審酌被告犯罪之動機、手段，其犯
    罪所生危害，雖對於社會治安具有潛在性危害，然尚無造成
    其他公眾或他人之現實惡害，且被告犯後確有悔意，情節尚
    非重大等一切情狀，量處如原審判決主文所示之刑，罰金部
    分諭知易服勞役之折算標準，並就扣案之具有殺傷力之仿Ｂ
    ＥＲＥＴＴＡ廠八四型改造手槍一把（槍枝管制編號000
    0000000號）、具有殺傷力之土造子彈（具直徑七‧
    九±○‧五釐米之金屬彈頭）七顆，依刑法第三十八條第一
    項第一款之規定宣告沒收，其認事用法核無違誤。上訴意旨
    略以：伊自九十六年十二月二十六日羈押後，痛定思痛，誠
    心悔悟，絕不再犯，且被告犯後坦承犯行，家中經濟賴伊承
    擔等情狀，請求依刑法第五十九條之規定，酌減其刑並從輕
    量刑云云，惟按：刑法第五十九條之酌量減輕其刑，必於犯
    罪之情狀，在客觀上足以引起一般同情，認為即予宣告法定
    低度刑期，猶嫌過重者，始有其適用，至於被告所舉上開情
    狀，僅可為法定刑內從輕科刑之標準，不得據為酌量減輕之
    理由（最高法院51年台上字第899號判例參照），參酌本件
    之法定刑為「三年以上十年以下有期徒刑，併科新臺幣七百
    萬元以下罰金」，量刑亦無過當之處，本件上訴為無理由，
    應予駁回。
五、據上論斷，應依刑事訴訟法第三百六十八條，判決如主文。
本案經檢察官甲○○到庭執行職務。
中    華    民    國    97    年    9    月    10   日
            刑事第四庭    審判長法  官  洪   耀   宗
                                法  官  蔡 王 金  全
                                法  官  劉   登   俊
上列正本證明與原本無異。
如不服本判決，應於收受送達後十日內向本院提出上訴書狀，其
未敘述上訴之理由者並得於提出上訴後十日內向本院補提理由書
(均須按他造當事人之人數附繕本)。
                                書記官  粘   銘   環
中    華    民    國    97    年    9     月    11    日


司法院資訊處製作；財團法人民間司法改革基金會備份。
